臺灣臺北地方法院刑事判決　　　　　　　96年度訴字第1241號
公　訴　人　臺灣臺北地方法院檢察署檢察官
被　　　告　甲○○
上列被告因違反毒品危害防制條例案件，經檢察官提起公訴（九
十六年度毒偵字第一九四五號），嗣於本院準備程序進行中，被
告就被訴事實為有罪之陳述，經本院合議庭裁定由受命法官獨任
進行簡式審判程序，本院判決如下：
    主    文
甲○○施用第一級毒品，累犯，處有期徒刑柒月，扣案之第一級
毒品海洛因壹小包（不含空包裝袋，驗餘淨重零點零貳伍柒公克
）沒收銷燬之，扣案之海洛因包裝袋壹個及注射針筒壹支均沒收
；又施用第二級毒品，累犯，處有期徒刑月。應執行有期徒刑
玖月，扣案之第一級毒品海洛因壹小包（不含空包裝袋，驗餘淨
重零點零貳伍柒公克）沒收銷燬之，扣案之海洛因包裝袋壹個及
注射針筒壹支均沒收。
    犯罪事實
一、甲○○於民國七十九年間因犯公共危險罪，經臺灣高等法院
    於七十九年十一月二十八日以七十九年度上訴字第三七二八
    號判決判處有期徒刑七年六月，於八十年一月二日確定；於
    八十年一月十一日入監執行，於八十四年十月十九日因縮短
    刑期假釋出監，假釋中付保護管束，保護管束原至八十六年
    八月十九日始縮刑期滿。復於八十五年間因犯妨害自由、傷
    害及麻醉藥品管制條例案件，經本院於八十六年七月三十一
    日以八十六年度訴字第七五五號判決分別判處有期徒刑二年
    、六月、六月，於八十六年十二月十五日確定，於八十五年
    間因違反藥事法案件，經臺灣高等法院於八十九年一月十二
    日以八十八年度上更（一）字第六一五號判決判處有期徒刑
    三月，於八十九年二月十八日確定，上開四罪，經臺灣高等
    法院於八十九年四月七日以八十九年度聲字第二九八號裁定
    應執行有期徒刑三年確定。前開假釋因而遭撤銷，撤銷後應
    再執行殘刑有期徒刑一年九月二十五日，於八十七年五月五
    日入監執行上開有期徒刑三年及殘刑有期徒刑一年九月二十
    五日，於八十九年十一月十日因縮短刑期假釋出監，假釋中
    付保護管束，保護管束原至九十一年七月四日始縮刑期滿。
    又於九十一年間因違反槍砲藥刀械管制條例案件，經本院於
    九十一年九月十日以九十一年度訴字第七四九號判決判處有
    期徒刑四月，復經臺灣高等法院於九十一年十一月二十八日
    以九十一年度上訴字第三○九七號、最高法院於九十二年三
    月六日以九十二年度臺上字第九八八號判決分別駁回上訴確
    定。嗣因前開假釋遭撤銷，撤銷後應再執行上開有期徒刑四
    月及殘刑有期徒刑一年七月二十四日，於九十二年五月十二
    日入監執行殘刑，於九十四年四月二十二日因縮刑期滿執行
    完畢。
二、甲○○另於九十年間因施用第一級毒品海洛因、第二級毒品
    安非他命案件，經本院依臺灣臺北地方法院檢察署檢察官之
    聲請，於九十一年六月二十四日以九十一年度毒聲字第一二
    五三號裁定送勒戒處所觀察、勒戒後，因有繼續施用毒品之
    傾向，經本院依臺灣臺北地方法院檢察署檢察官之聲請，於
    九十一年七月二十二日以九十一年度毒聲字第一四二八號裁
    定令入戒治處所施以強制戒治一年，並於九十一年八月二十
    日入戒治處所施以強制戒治，嗣因經評估認無繼續強制戒治
    之必要，經本院於九十二年三月二十六日以九十二年度毒聲
    字第五四二號裁定停止戒治，所餘戒治期間交付保護管束，
    而於九十二年五月十二日因停止戒治出所，保護管束於九十
    二年七月二十三日期滿，強制戒治視為執行完畢。詎猶不知
    悔改，明知海洛因及安非他命分別為毒品危害防制條例第二
    條第二項第一款、第二款所定之第一級、第二級毒品，均不
    得持有及施用，竟基於施用第一級毒品海洛因之犯意，於九
    十六年六月十二日中午某時（起訴書誤載為九十六年五月下
    旬），在臺北市某加油站廁所內，將海洛因加水稀釋後，使
    用注射針筒將海洛因注射至手臂血管內之方式，施用第一級
    毒品海洛因一次；另基於施用第二級毒品安非他命之犯意，
    於同日中午某時，在上開處所，以將安非他命置放於玻璃球
    吸食器內，用火燒烤加熱後再吸食其霧化氣體之方式，施用
    第二級毒品安非他命一次。嗣於同日下午五時許，在臺北市
    中山區○○○路○段五六巷一弄二六號前，因形跡可疑遭警
    盤查而查獲，並當場扣得其所有第一級毒品海洛因一小包（
    不含空包裝袋，淨重零點零三二公克，取樣零點零零六三公
    克鑑驗，驗餘淨重零點零二五七公克）及注射針筒一支。
三、案經臺北市政府警察局中山分局報請臺灣臺北地方法院檢察
    署偵查起訴。
    理    由
一、上開事實，業據被告甲○○於本院審理時坦承不諱，而被告
    於九十六年六月十二日為警查獲當時所採之尿液，經送臺灣
    尖端先進生技醫藥股份有限公司以酵素免疫分析法（ＥＩＡ
    ）初步檢驗，再以氣相層析質譜儀法（ＧＣ／ＭＳ）確認檢
    驗結果，呈鴉片類與安非他命類陽性反應，此有臺灣尖端先
    進生技醫藥股份有限公司九十六年六月二十七日濫用藥物檢
    驗報告一份在卷可稽。又於同日為警查獲時扣案之海洛因一
    小包，經送交通部民用航空局航空醫務中心以氣相層析質譜
    儀（ＧＣ／ＭＳ）法檢驗結果，確含有海洛因成分，此有交
    通部民用航空局航空醫務中心航藥鑑字第○九六○七○三號
    毒品鑑定書一份附卷可參，足認被告任意性自白核與事實相
    符，應堪採信。再被告於九十年間因施用第一級毒品海洛因
    、第二級毒品安非他命案件，經本院於九十一年六月二十四
    日以九十一年度毒聲字第一二五三號裁定送勒戒處所觀察、
    勒戒後，因有繼續施用毒品之傾向，經本院於九十一年七月
    二十二日以九十一年度毒聲字第一四二八號裁定令入戒治處
    所施以強制戒治一年，並於九十一年八月二十日入戒治處所
    施以強制戒治，嗣因經評估認無繼續強制戒治之必要，經本
    院於九十二年三月二十六日以九十二年度毒聲字第五四二號
    裁定停止戒治，所餘戒治期間交付保護管束，而於九十二年
    五月十二日因停止戒治出所，保護管束於九十二年七月二十
    三日期滿，強制戒治視為執行完畢等情，有臺灣高等法院被
    告前案紀錄表一份在卷可按，足認被告於強制戒治執行完畢
    釋放後，五年內再施用毒品。綜上所述，本件事證明確，被
    告犯行均堪以認定，應均依法論科。
二、按海洛因、安非他命分別係屬毒品危害防制條例第二條第二
    項第一款、第二款所規定之第一級、第二級毒品，均不得持
    有及施用。核被告所為，係違反毒品危害防制條例第十條第
    一項之施用第一級毒品海洛因罪、同條例第十條第二項之施
    用第二級毒品安非他命罪。被告施用第一級毒品海洛因前後
    持有第一級毒品海洛因之低度行為，應為其施用第一級毒品
    海洛因之高度行為所吸收，不另論罪。又被告所犯前開施用
    第一級毒品、第二級毒品二罪，犯意各別，行為不同，應分
    論併罰。查被告於七十九年間因犯公共危險罪，經臺灣高等
    法院判處有期徒刑七年六月確定；於八十四年十月十九日因
    縮短刑期假釋出監，假釋中付保護管束，保護管束原至八十
    六年八月十九日始縮刑期滿；復於八十五年間因犯妨害自由
    、傷害及麻醉藥品管制條例案件，經本院分別判處有期徒刑
    二年、六月、六月確定，於八十五年間因違反藥事法案件，
    經臺灣高等法院判處有期徒刑三月確定，上開四罪，經臺灣
    高等法院裁定應執行有期徒刑三年確定；前開假釋因而遭撤
    銷，撤銷後應再執行殘刑有期徒刑一年九月二十五日，於八
    十七年五月五日入監執行上開有期徒刑三年及殘刑有期徒刑
    一年九月二十五日，於八十九年十一月十日因縮短刑期假釋
    出監，假釋中付保護管束，保護管束原至九十一年七月四日
    始縮刑期滿；又於九十一年間因違反槍砲藥刀械管制條例案
    件，經本院判處有期徒刑四月，復經臺灣高等法院、最高法
    院分別駁回上訴確定；嗣因前開假釋遭撤銷，撤銷後應再執
    行上開有期徒刑四月及殘刑有期徒刑一年七月二十四日，於
    九十二年五月十二日入監執行殘刑，於九十四年四月二十二
    日因縮刑期滿執行完畢，有臺灣高等法院被告前案紀錄表一
    份在卷可按，其受有期徒刑之執行完畢，五年以內故意再犯
    上開有期徒刑以上之罪，為累犯，應依刑法第四十七條第一
    項規定，分別就其施用第一級毒品、第二級毒品之犯行部分
    加重其刑至二分之一。爰審酌被告前於強制戒治處所施以強
    制戒治後，未把握自新機會，又再次施用足以導致人體機能
    發生依賴性、成癮性及抗藥性等障礙之第一級毒品海洛因、
    第二級毒品安非他命，對個人身心戕害甚鉅，惟念其犯罪後
    態度良好及其犯罪之動機、目的、手段、方法、品行、智識
    程度等一切情狀，就其所犯各罪，分別量處如主文所示之刑
    。又扣案之第一級毒品海洛因一小包（不含空包裝袋，驗餘
    淨重零點零二五七公克）依毒品危害防制條例第十八條第一
    項前段規定宣告沒收並銷燬之；至於鑑驗耗損部分，既已滅
    失不存在，自無庸併予宣告沒收。末扣案之海洛因包裝袋一
    個，有防止毒品裸露、逸出及潮濕之功用，並便於攜帶使用
    ，與注射針筒一支均為供被告犯罪所用之物，且均屬被告所
    有，業據被告陳明在卷，應均依刑法第三十八條第一項第二
    款之規定宣告沒收。
據上論斷，應依刑事訴訟法第二百七十三條之一第一項、第二百
九十九條第一項前段，毒品危害防制條例第十條第一項、第二項
、第十八條第一項前段，刑法第十一條前段、第四十七條第一項
、第五十一條第五款、第三十八條第一項第二款，判決如主文。
本件經檢察官王志超到庭執行職務
中　　華　　民　　國　九十六　年　 十一 　月　 十六   日
                  臺灣臺北地方法院刑事第一庭
                      法      官  雷淑雯
上正本證明與原本無異。
如不服本判決，應於判決送達後十日內，向本院提出上訴狀。
                      書  記  官  胡詩唯
中　　華　　民　　國　九十六　年　 十一 　月　 十六   日
附錄：本案論罪科刑法條全文
毒品危害防制條例第十條：
施用第一級毒品者，處六月以上五年以下有期徒刑。
施用第二級毒品者，處三年以下有期徒刑。
